---
title: "Projek UAS"
author: "Elisabeth Lumban Tobing"
date: "2023-05-28"
output: html_document
---

```{r setup, include=FALSE}
lulus_UPT <- readxl::read_excel("Projek UAS.xlsx", sheet = "Sheet1")
lulus_UPT
```

Pemeriksaan awal data
```{r cars}
summary(lulus_UPT)
str(lulus_UPT)
head(lulus_UPT)
tail(lulus_UPT)
```

pengelompokkan data berdasarkan variabel independent dan dependent
```{r pressure, echo=FALSE}
##dataset dependent
var_dependent <- data.frame(lulus_UPT$`Waktu tidur`, lulus_UPT$`Fasilitas belajar`, lulus_UPT$`Latihan Ujian`)
summary.data.frame(var_dependent)

##dataset independent
var_independent <- data.frame(
  'Rata-rata Jam Belajar' = lulus_UPT$`Rata-rata Jam Belajar`,
  'Jam belajar di luar jam sekolah' = lulus_UPT$`Jam belajar di luar jam sekolah`,
  'Dukungan Orang tua' = lulus_UPT$`Dukungan Orang tua`,
  'Bimbingan belajar' = lulus_UPT$`Bimbingan belajar`,
  'Tekanan Lingkungan' = lulus_UPT$`Tekanan Lingkungan`,
  'Motivasi diri sendiri' = lulus_UPT$`Motivasi diri sendiri`,
  'Strategi belajar' = lulus_UPT$`Strategi belajar`
)
summary.data.frame(var_independent)

##korelasi dari data independent dan dependent
x <- var_dependent
y <- var_independent
correlation <- cor(x, y)
print(correlation)
```
Diagram untuk kedua variabel

```{r pressure, echo=FALSE}
hist(correlation, main = "Hubungan antara varabel independent dan dependent",
     xlab = "Nilai",
     ylab = "Frekuensi")
```
Menguji normalitas dalam penelitian Faktor Kelulusan Ujian Masuk Perguruan Tinggi

```{r pressure, echo=FALSE}
# Menguji normalitas distribusi untuk setiap kolom numerik dalam dataframe lulus_UPT
for (col in names(lulus_UPT)) {
  if (is.numeric(lulus_UPT[[col]])) {
    result <- shapiro.test(lulus_UPT[[col]])
    print(paste("Kolom:", col))
    print(result)
    print("----------------------------------------")
  }
}
#gambaran visual
  hist(lulus_UPT[[col]],
       main = "Faktor Kelulusan Ujian Masuk Perguruan Tinggi",
       col = "orange")
  
#Q-Q Plot untuk dataset Faktor Kelulusan Ujian Masuk Perguruan Tinggi
qqnorm(lulus_UPT[[col]])
qqline(lulus_UPT[[col]])
```
menguji 2 variabel kategorikan dalam data Faktor Kelulusan Ujian Perguruan Tinggi di Indonesia

```{r pressure, echo=FALSE}
#mengubah variabel ke vektor
var_dependent <- unlist(var_dependent)
var_independent <- unlist(var_independent)

#memeriksa panjang kedua variabel untuk pengujian chi-square
if (length(var_dependent) != length(var_independent)) {
  min_length <- min(length(var_dependent), length(var_independent))
  var_dependent <- var_dependent[1:min_length]
  var_independent <- var_independent[1:min_length]
}

#menggabungkan kedua tabel menjadi satu
contigency_table <- table(var_dependent, var_independent)

#penguji chi-square
hasil <- chisq.test(contigency_table)
print(hasil)

```
Model regresi linear untuk variabel dependent dan independent
```{r pressure, echo=FALSE}
x <- var_dependent
y <- var_independent

#pembuata data frame
data <- data.frame(x,y)

#pengujian regresi linear
linear <- lm(y ~ x, data = data)
summary(linear)
```
Perbandingan dua kelompok variabel atau lebih terhadap data Faktor Kelulusan Seseorang Ujian Masuk Perguruan Tinggi

```{r pressure, echo=FALSE}
#melakukan regresi linear
anova <- lm(var_dependent ~ var_independent, data = data)

#pengujian ANOVA
anova_result <- anova(anova)
#hasil dari pengujian ANOVA
print(anova_result)
```
## Including Plots

You can also embed plots, for example:

```{r pressure, echo=FALSE}
plot(pressure)
```
## Including Plots

You can also embed plots, for example:

```{r pressure, echo=FALSE}
plot(pressure)
```
## Including Plots

You can also embed plots, for example:

```{r pressure, echo=FALSE}
plot(pressure)
```
## Including Plots

You can also embed plots, for example:

```{r pressure, echo=FALSE}
plot(pressure)
```

Note that the `echo = FALSE` parameter was added to the code chunk to prevent printing of the R code that generated the plot.
